---
title: "Uber Trips"
author: "Elías Mena Segura"
date: "7/5/2021"
output: html_document
---
---

## Depuración de los datos
```{r message=FALSE}
#Librerias a utilizar
library(ggplot2)
library(dplyr)
library(plotly)
library(lubridate)
                  #---- Depuración de los datos ----

# Cargamos el archivo orignal y lo exploramos
trips_data <- data.table::fread(file = "trips_data.csv")


# Filtramos los datos para eliminar los viajes cancelados
filter_data <- subset(trips_data, `Trip or Order Status` == "COMPLETED") 

# Transformamos las variables que vamos a analizar
filter_data <- filter_data %>% 
  mutate(`Product Type` = as.factor(`Product Type`)) %>% 
  mutate(`Trip or Order Status` = as.factor(`Trip or Order Status`))%>% 
  mutate(`Distance (miles)` = as.numeric(`Distance (miles)`)) %>%
  mutate(`Fare Amount` = as.numeric(`Fare Amount`)) %>%
  mutate(`Fare Currency` = as.factor(`Fare Currency`)) %>%
  mutate(`Request Time` = as.Date(`Request Time`))

# Seleccionamos y creamos las columnas del data_frame para el estudio

ProductType <- filter_data$`Product Type`

OrderStatus <- filter_data$`Trip or Order Status`

Distance <- filter_data$`Distance (miles)`

FareAmount <- filter_data$`Fare Amount`

FareCurrency <- filter_data$`Fare Currency`

# Fechas
RequestTimeDate <- filter_data$`Request Time`

MonthName <- months(RequestTimeDate)

DayOfWeek <- weekdays(RequestTimeDate)

WeekOfYear <- paste(year(RequestTimeDate),week(RequestTimeDate),sep="-")

# Creamos el data_frame
clean_data <- data.frame(ProductType = ProductType, OrderStatus = OrderStatus,
                         RequestTimeDate = RequestTimeDate, Distance = Distance,
                         FareAmount = FareAmount, FareCurrency = FareCurrency,
                         MonthName = MonthName, DayOfWeek = DayOfWeek,
                         WeekOfYear = WeekOfYear)

```
---
# Análisis Exploratorio de Datos

## Cantidad de viajes según el tipo de producto
```{r}
ggplotly(
  ggplot(clean_data,aes(x =ProductType, fill = ProductType))+
  geom_bar(fill="lightblue",color="black")+  
  theme(panel.background = element_blank(),
        panel.grid.major = element_blank(),
        panel.grid.minor = element_blank())+
  labs(x = "Product Type", y = "Número de viajes"))


---

## Porcentaje de viajes según el tipo de producto
```{r}
# Gráfico de porcentaje
ggplot(clean_data, aes(x = ProductType)) +  
  geom_bar(aes(y = (..count..)/sum(..count..)),
           fill="lightblue",color="black")+
  scale_y_continuous(labels=scales::percent)+
  theme(panel.background = element_blank(),
        panel.grid.major = element_blank(),
        panel.grid.minor = element_blank())+
  labs(x = "Product Type", y = "Porcentaje")
ggplotly(ggplot(data=clean_data, aes(x=MonthName, y=FareAmount, group=1)) +
  geom_path()+
  geom_point())


```
---

## Frecuencia de viajes según el día de la semana
```{r}
# Días
ggplot(clean_data, aes(x = DayOfWeek, fill = DayOfWeek)) +
  geom_bar(width = 1, color="black")+ coord_polar()+
  theme(panel.background = element_blank(),
        panel.grid.major = element_blank(),
        panel.grid.minor = element_blank())+
  labs(x = "Day of Week", y = "Frecuency")
```
---

## Frecuencia de viajes según el mes
```{r}
# Meses
ggplot(clean_data, aes(x = MonthName, fill = MonthName)) +
  geom_bar(width = 1, color="black")+ coord_polar()+
  theme(panel.background = element_blank(),
        panel.grid.major = element_blank(),
        panel.grid.minor = element_blank())+
  labs(x = "Day of Week", y = "Frecuency")
```
---


